【裁判字號】    90,訴,208
【裁判日期】    900227
【裁判案由】    毒品危害防制條例
【裁判全文】
臺灣高雄地方法院刑事判決                            九十年度訴字第二八號
    公  訴  人  臺灣高雄地方法院檢察署檢察官
    被      告  甲○○
右列被告因毒品危害防制條例案件，經檢察官提起公訴（八十九年度毒偵字第七四六
七號）本院判決如左：
    主  文
甲○○施用第一級毒品，累犯，處有期徒刑壹年。
    事  實
一、甲○○曾因違反肅清煙毒條例案件，經法院判處有期徒刑三年一月確定，於民國
    八十四年六月一日假釋付保護管束，八十五年八月七日保護管束期滿執行完畢。
    又於八十七年間因施用第一級毒品案件，經本院依八十七年度毒聲字第一二八六
    號裁定送觀察勒戒後，認有繼續施用毒品之傾向，經本院再依八十七年度毒聲字
    第一九二四號裁定送強制戒治，並於八十八年二月十二日以八十八年度毒聲字第
    一二三七號裁定停止戒治，所餘期間付保護管束，嗣於八十八年八月二十三日交
    付保護管束期滿，由臺灣高雄地方法院檢察署檢察官於八十八年十二月八日以八
    十八年度戒毒偵字第一五六號為不起訴處分確定；再於八十九年間因施用第一級
    毒品案件，經本院依八十九年度毒聲字第二二六五號裁定送強制戒治，並就其施
    用第一級毒品犯行，由本院於八十九年七月七日以八十九年度訴字第一０三一號
    判處有期徒刑十月，後於同年八月十四日確定，甲○○則經本院於八十九年七月
    二十六日以八十九年度毒聲字第五八五六號裁定停止戒治，所餘期間付保護管束
    。詎甲○○於停止戒治，所餘期間付保護管束期間，猶不思悔改，明知海洛因係
    第一級毒品，復基於施用第一級毒品之故意，於八十九年十月十七日（起訴書誤
    載為八十九年十月十九日回溯二十四小時內）在高雄縣旗山鎮○○路○段七十五
    號住處，以將第一級毒品海洛因摻入香菸之方式施用一次。嗣經台灣高雄地方法
    院檢察署觀護人於八十九年十月十九日對甲○○進行定期採尿，始查獲上情，經
    台灣高雄地方法院檢察署檢察官聲請本院於八十九年十一月二十三日以八十九年
    度毒聲字第九一九九號裁定撤銷停止戒治，並令入戒治處所施以強制戒治。
二、案經臺灣高雄地方法院檢察署檢察官偵查起訴。
    理  由
一、右揭事實，業據被告甲○○自白不諱，且其尿液經送台灣檢驗科技股份有限公司
    檢驗結果，有嗎啡陽性反應，此有該公司八十九年十月三十日ＫＨ２０００Ａ0
    000000號濫用藥物尿液檢驗報告一紙附卷可查，足認其自白與事實相符，
    自屬可信。又被告前因施用第一級毒品案件，經本院依八十七年度毒聲字第一二
    八六號裁定送觀察勒戒後，認有繼續施用毒品之傾向，經本院再依八十七年度毒
    聲字第一九二四號裁定送強制戒治，並於八十八年二月十二日以八十八年度毒聲
    字第一二三七號裁定停止戒治，所餘期間付保護管束，嗣於八十八年八月二十三
    日交付保護管束期滿，由臺灣高雄地方法院檢察署檢察官於八十八年十二月八日
    以八十八年度戒毒偵字第一五六號為不起訴處分確定；又於八十九年間因施用第
    一級毒品案件，經本院依八十九年度毒聲字第二二六五號裁定送強制戒治，並就
    其施用第一級毒品犯行，由本院於八十九年七月七日以八十九年度訴字第一０三
    一號判處有期徒刑十月，後於同年八月十四日確定，再經本院於八十九年七月二
    十六日以八十九年度毒聲字第五八五六號裁定停止戒治，所餘期間付保護管束；
    詎被告又三犯本件施用第一級毒品案件，經台灣高雄地方法院檢察署檢察官聲請
    本院於八十九年十一月二十三日以八十九年度毒聲字第九一九九號裁定撤銷停止
    戒治，並令入戒治處所施以強制戒治等情，有該刑事裁定書、不起訴處分書、刑
    事判決書附卷可稽，其三犯毒品危害防制第十條之罪事證明確，犯行洵堪認定。
二、查海洛因係毒品危害防制條例第二條第二項所稱之第一級毒品，不得持有、施用
    ，被告竟持之以施用，核其所為，係犯毒品危害防制條例第十條第一項之施用第
    一級毒品罪（公訴人認係連續犯，尚有誤會）。其持有海洛因進而施用，其持有
    行為應被其施用之行為所吸收，不另論罪。又被告曾因違反肅清煙毒條例案件，
    經法院判處有期徒刑三年一月確定，於八十五年八月七日執行完畢，此有台灣高
    等法院被告全國前案紀錄表、台灣高雄地方法院檢察署刑案資料查註紀錄表各一
    份附卷可參，其於有期徒刑執行完畢，五年內再犯本件有期徒刑以上之罪，為累
    犯，應依法加重其刑。審酌被告已有三次施用第一級毒品前科，並經觀察勒戒、
    強制戒治、判決確定後，現又再犯相同罪行，顯見意志不堅，並對施用毒品之行
    為不知悛悔，行為頗有不當，惟其犯罪係戕害自身，尚未害及他人，及犯後坦承
    犯行，態度尚佳等一切情狀，量處如主文所示之刑，以示懲儆。
據上論斷，應依刑事訴訟法第二百九十九條第一項前段，毒品危害防制條例第十條第
一項，刑法第十一條前段、第四十七條，判決如主文。
中      華      民      國    九十      年      二      月    二十七    日
                                  臺灣高雄地方法院刑事第一庭
                                      法  官  曾  逸  誠
右正本證明與原本無異。
如不服本判決，應於判決送達後十日內，向本院提出上訴狀。
                                      書記官    許玉城
中    華    民    國      九十      年      二      月      二十七      日
附錄本案判決論罪科刑法條：
毒品危害防制條例第十條第一項：
施用第一級毒品者，處六月以上五年以下有期徒刑。


司法院資訊處製作；財團法人民間司法改革基金會備份。
